臺灣高等法院高雄分院民事裁定　　　　　100年度抗字第176號
抗　告　人　周育丞
相　對　人　順興元機器廠股份有限公司
法定代理人　何順財
上列當事人間聲請停止執行事件，抗告人對於中華民國100年6
月3 日臺灣高雄地方法院100 年度聲字第101 號所為裁定提起抗
告，本院裁定如下：
    主  文
抗告駁回。
抗告程序費用由抗告人負擔。
    理  由
一、按有回復原狀之聲請，或提起再審或異議之訴，或對於和解
    為繼續審判之請求，或提起宣告調解無效之訴，撤銷調解之
    訴，或對於許可強制執行之裁定提起抗告時，法院因必要情
    形或依聲請定相當並確實之擔保，得為停止強制執行之裁定
    。強制執行法（下稱本法）第18條第2 項定有明文。次按上
    開規定，只須當事人提起異議之訴，在該異議之訴確定前，
    法院如認有必要，即得依職權為停止執行之裁定。其在當事
    人願供擔保，聲請停止強制執行時，法院亦非不得依其聲請
    ，定相當並確實之擔保，為停止強制執行之裁定。至該異議
    之訴實體上有無理由，則非法院於裁定停止強制執行時應予
    審酌之事項（最高法院93年度台抗字第723 號裁判要旨參照
    ）。又按法院依強制執行法第十八條第二項定擔保金額而准
    許停止強制執行之裁定者，該項擔保係備供債權人因停止執
    行所受損害之賠償，其數額應依標的物停止執行後，債權人
    未能即時受償或利用該標的物所受之損害額，或其因另供擔
    保強制執行所受之損害額定之，非以標的物之價值或其債權
    額為依據（最高法院91年度台抗字第429 號裁定意旨參照）
二、抗告意旨略以：相對人因第三人即債務人台璽企業有限公司
    （下稱台璽公司）及吉璽企業有限公司（下稱吉璽公司）分
    別向第三人即債權人華僑商業銀行（下稱華僑銀行）借款新
    台幣（下同）1,293,000 元、799,000 元，共計12,092,000
    元（下稱系爭債權），而於民國88年間提供所有座落高雄市
    ○○區○○段655 地號土地所有權全部（下稱系爭土地），
    設定最高限額抵押權予華僑銀行供作清償之擔保。又相對人
    於90年1 月間復就台璽公司及吉璽公司為清償系爭債權而開
    給華僑銀行之票據上背書擔保。而抗告人於繼受系爭債權後
    ，未獲任何清償，自得請求拍賣系爭土地以受償。詎相對人
    明知其背書擔保之票據債權與系爭債權為同一債權，仍主張
    票據債權之請求權已罹於時效，並據以起訴，實為阻礙抗告
    人行使權利，延滯強制執行之繼續進行，故相對人聲請停止
    執行並無理由。縱認相對人得聲請停止執行，惟系爭債權高
    達12,092,000元，倘依系爭債權自89年5 月26日起未受清償
    ，按當時週年利率9.75% 計息，並計算至100 年5 月26日止
    之違約金，則本件相對人應清償之債權額，包括系爭債權12
    ,092,000元、利息12,968,670元及違約金2,534,785 元，合
    計27,595,455元，相對人應供擔保之金額係5,979,015 元（
    計算式:27,595,455 5%【4+4/l2】＝5,979,0l5 元），
    等情。爰請求：原裁定應予廢棄；或供擔保金額應提高為5,
    979,015 元。
三、經查，抗告人執拍賣抵押物裁定，向原審法院聲請強制執行
    系爭土地，經原審法院以100 年度司執字第45389 號拍賣抵
    押物強制執行事件（下稱系爭執行事件）受理後，據以強制
    執行系爭土地。嗣相對人以系爭債權時效消滅等為由，向原
    審法院提起債務人異議之訴，經原審法院以100 年度重訴字
    第133 號（下稱系爭本案）受理等情，業據原審調取系爭執
    行事件及系爭本案卷證審閱無誤，堪予認定。次查，相對人
    以系爭債權時效消滅為由，提起債務人異議之訴，從形式觀
    察，其提起系爭本案並非毫無法律上依據，故其聲請供擔保
    停止系爭執行事件之強制執行程序，核與本法第18條第2 項
    規定相符，應予准許。是原審因而裁定准許相對人供擔保後
    ，得聲請停止系爭執行事件之強制執行，於法並無不合。至
    抗告意旨固另謂：相對人明知其背書擔保之債權與系爭債權
    為同一債權，其提起債務人異議之訴，意在干擾抗告人行使
    債權，以達延滯執行之目的，並進而繼續收取相當於每月租
    金約90,000元之不當利益云云。惟系爭本案有無理由，係屬
    該案實體判斷問題，並非停止執行事件，應予審酌之要件，
    抗告人所指上情，均屬系爭本案實體上有無理由問題，揆諸
    前揭說明，此部分抗告，並無理由。又查，抗告人聲請強制
    執行之債權額即為系爭債權及利息等。則原審參酌系爭本案
    所欲排除之債權額即為系爭債權及利息，屬得上訴至第三審
    之訴訟案件，因而參考各級法院辦案期限實施要點規定第一
    、二、三審通常程序審判案件之辦案期限合計為4 年又4 個
    月，預估相對人提起系爭本案，因獲准停止執行，造成抗告
    人執行延宕之期間約為4.33年，致抗告人於系爭執行事件停
    止執行後，無法即時受償執行債權本金12,092,000元，按法
    定利率即週年利率5%計算抗告人可能遭受之損害額，即為利
    息損失約2,619,933 元（計算式：12,092,000元5%4.33
    年＝2,619,933 元，四捨五入），並無不當。綜上，原審准
    許相對人供擔保停止系爭執行事件之強制執行程序，並無違
    誤。抗告意旨指摘原裁定不當，求予廢棄或提高供擔保金額
    ，均無理由，應予駁回。
四、據上論結，本件抗告為無理由，依民事訴訟法第495 條之1
    第1 項、第449 條第1 項、第95條、第78條，裁定如主文。
中    華    民    國  100     年    7     月    21    日
                            民事第四庭
                                審判長法官  蔡文貴
                                法      官  謝靜雯
                                法      官  李昭彥
以上正本證明與原本無異。
如不服本裁定應於送達後10日內向本院提出再抗告狀（並按他造
當事人之人數附繕本），並繳納再抗告費新臺幣1,000 元。
再為抗告僅得以適用法規顯有錯誤為理由，並應委任律師為代理
人。如委任律師提起抗告者，應一併繳納抗告費。
中    華    民    國  100     年    7     月    21    日
                                書  記  官  黃一秋
附註：
抗告人之配偶、三親等內之血親、二親等內之姻親，或抗告人為
法人、中央或地方機關時，其所屬專任人員具有律師資格並經法
院認適當者，亦得為第三審代理人。
抗告人或其法定代理人具有律師資格者及前項情形，應於提起抗
告或委任時釋明之。